臺灣橋頭地方法院刑事裁定　
111年度聲字第601號
聲  請  人  臺灣橋頭地方檢察署檢察官
受  刑  人  陳正忠




上列聲請人因受刑人數罪併罰有二裁判以上，聲請定其應執行之
刑（111年執聲字第399號），本院裁定如下：
　　主  文
陳正忠所犯如附表所示之罪，所處各如附表所載之刑，應執行有
期徒刑陸年壹月。
    理　由
一、數罪併罰，有二裁判以上者，依刑法第51條之規定，定其應
    執行之刑；數罪併罰，分別宣告其罪之刑，宣告多數有期徒
    刑者，於各刑中之最長期以上，各刑合併之刑期以下，定其
    刑期，但不得逾30年，刑法第53條、第51條第5款分別定有
    明文。次按二裁判以上所宣告之數罪，均在裁判確定前所犯
    者，應依刑法第51條之規定，定其應執行之刑，刑法第53條
    定有明文；另數罪併罰，應依分別宣告其罪之刑為基礎，定
    其應執行刑，此觀刑法第51條規定自明，故一裁判宣告數罪
    之刑，雖曾經定其執行刑，但如再與其他裁判宣告之刑定其
    執行刑時，前定之執行刑當然失效，仍應以其各罪宣告之刑
    為基礎，定其執行刑，不得以前之執行刑為基礎，以與後裁
    判宣告之刑，定其執行刑（最高法院59年度台抗字第367號
    裁定參照）。再法律上屬於自由裁量事項，尚非概無法律性
    之拘束，在法律上有其外部界限及內部界限。前者法律之具
    體規定，使法院得以具體選擇為適當裁判，此為自由裁量之
    外部界限。後者法院為自由裁量時，應考量法律之目的，法
    律秩序之理念所在，此為自由裁量之內部界限。法院為裁判
    時，二者均不得有所踰越。再數罪併罰而有二裁判以上，應
    定其應執行刑之案件，法院所為刑之酌定，固屬自由裁量事
    項，然對於法律之內、外部界限，仍均應受其拘束（最高法
    院91年台非字第32號、92年度台非字第187號判決意旨參照
    ）。
二、本件受刑人陳正忠所犯附表所示20罪，業經臺灣高雄地方法
    院（下稱高雄地院）及本院先後判處如附表所示之刑，並分
    別確定在案，有臺灣高等法院被告前案紀錄表及附表所列各
    該刑事判決在卷可稽。又附表編號2、9至11、13、14、16所
    示之罪，雖為得易科罰金、得易服社會勞動之罪，而附表編
    號1、3至8、12、15、17至20所示之罪，則為不得易科罰金
    之罪，然本件乃受刑人請求檢察官就附表所示之罪聲請定應
    執行刑一節，有受刑人聲請書可為憑據，依刑法第50條第2
    項規定，自不受同條第1項但書之限制，得依刑法第51條規
    定定其應執行刑；另法院定其應執行刑不得逾越刑法第51條
    第5款所定法律之外部界限（即附表20罪宣告刑之總和有期
    徒刑10年5月），亦應受內部界限之拘束（即有期徒刑6年4
    月）。綜上，本院既為附表所示案件犯罪事實最後判決之法
    院，聲請意旨於法有據，考量受刑人所犯編號1至10、14至2
    0等罪均為（加重）竊盜罪，性質相同，本質上有反覆再犯
    之高度可能，暨考量受刑人所犯（加重）竊盜罪之次數、總
    不法所得，以及其各次犯行之時間（集中在民國109年8月至
    10月間）、相關犯行先前定執行刑之結果等一切情狀，爰就
    受刑人附表所示之罪，定其應執行之刑如主文所示。
三、依刑事訴訟法第477條第1項，裁定如主文。
中　　華　　民　　國　　111 　年　　6 　　月　　8 　　日
                  刑事第六庭  法　官  陳奕帆
以上正本證明與原本無異。
如不服本裁定，應於收受送達後5 日內向本院提出抗告狀。
中　　華　　民　　國　　111 　年　　6 　　月　　8 　　日
　　　　　　　　　　　　　　　書記官  陳又甄
附表：
編號 罪名 宣告刑 犯罪日期         最後事實審           確定判決  備註      法院、案號 判決日期 法院、案號 確定日期   1 攜帶兇器竊盜罪 有期徒刑8月 109年8月30日 高雄地院109年度審易字第1569號 109.12.24 同左 110.1.26 編號1至14所示14罪，曾經高雄地院110年聲字1870號裁定定其應執行刑為有期徒刑4年。  編號1至19所示19罪，曾經高雄地院110年度聲字第2568號裁定定其應執行刑為有期徒刑5年9月。 2 竊盜罪 有期徒刑4月，如易科罰金，以新臺幣（下同）1,000元折算1日 109年8月27日 高雄地院109年度簡字第3953號 109.12.2 同左 110.2.2   3 侵入住宅竊盜罪 有期徒刑10月 109年9月22日 高雄地院109年度審易字第1686號 110.1.14 同左 110.2.18   4 攜帶兇器毀越窗戶侵入住宅竊盜罪 有期徒刑8月 109年9月27日 本院110年度審易字第144號 110.4.7 同左 110.5.5   5 攜帶兇器毀壞門窗侵入住宅竊盜罪 有期徒刑9月 109年9月24日 高雄地院110年度審易字第103號 110.4.13 同左 110.5.19   6 踰越牆垣侵入住宅竊盜罪 有期徒刑8月 109年9月12日 同上 同上 同上 同上   7 踰越門窗竊盜罪 有期徒刑7月 109年9月21日 同上 同上 同上 同上   8 侵入住宅竊盜罪 有期徒刑7月 109年8月27日 同上 同上 同上 同上   9 竊盜罪 有期徒刑3月，如易科罰金，以1,000元折算1日 109年8月29日 同上 同上 同上 同上   10 竊盜罪 有期徒刑3月，如易科罰金，以1,000元折算1日 109年9月15日 同上 同上 同上 同上   11 非法由自動付款設備取財罪 有期徒刑2月，如易科罰金，以1,000元折算1日 109年9月15日 同上 同上 同上 同上   12 肇事致人傷害逃逸罪 有期徒刑7月 109年9月18日 高雄地院110年度審交訴字第46號 110.5.11 同左 110.6.30   13 過失傷害罪 有期徒刑2月，如易科罰金，以1,000元折算1日 109年9月18日 同上 同上 同上 同上   14 竊盜罪 有期徒刑4月，如易科罰金，以1,000元折算1日 109年10月7日 高雄地院110年度簡字第1075號 110.5.21 同左 110.6.30   15 毀越門扇竊盜 有期徒刑8月 109年10月6日 本院110年度審易字第352號 110.8.9 同左 110.9.8   16 竊盜罪 有期徒刑3月，如易科罰金，以1,000元折算1日 109年10月6日 同上 同上 同上 同上   17 攜帶兇器竊盜罪 有期徒刑8月 109年10月8日 高雄地院110年度審易字第634號 110.8.24 同左 110.9.23   18 攜帶兇器竊盜罪 有期徒刑8月 109年10月16日 同上 同上 同上 同上   19 結夥三人以上竊盜罪 有期徒刑9月 109年9月18日 高雄地院110年度審易字第509號 110.9.15 同左 110.10.20   20 結夥踰越門窗竊盜罪 有期徒刑7月 109年9月18日 本院111年度審易字第107號 111.3.24 同左 111.4.20